臺灣板橋地方法院刑事判決　　　　　　　　　 　　九十三年度簡字第一四八九號
　　聲　請　人　臺灣板橋地方法院檢察署檢察官
　　被　　　告　甲○○
右列被告因詐欺案件，經檢察官聲請簡易判決處刑（九十三年度偵續一字第一０號）
，本院判決如左：
　　主　　文
甲○○意圖為自己不法之所有，以詐術使人將本人之物交付，累犯，處有期徒刑陸月
，如易科罰金，以參佰元折算壹日。
　　事實及理由
一、甲○○前於民國（下同）八十七年五月二十日因犯詐欺取財罪，經臺灣臺南地方
    法院判處有期徒刑一年（八十六年度易字第五一二二號），被告提起上訴後為臺
    灣高等法院臺南分院於八十七年七月二十九日駁回上訴判決確定（八十七年度上
    易字第一三一０號），其於八十八年十一月十六日入監執行，八十九年七月十一
    日縮短刑期假釋出監，同年十一月一日縮刑假釋保護管束期滿，假釋未經撤銷所
    餘刑期視為執行完畢。詎仍不知悔改，於九十年四月間結識聲豐工業股份有限公
    司（下簡稱聲豐公司）之業務員黃圭鋒，甲○○明知自己負債累累，無足夠之清
    償能力以支付貨款，且自始即無全額支付貨款之意，竟意圖為自己不法之所有，
    基於詐欺取財犯意，向黃圭鋒出示「戴維斯國際文具有限公司甲○○」之名片，
    佯稱經營戴維斯國際文具有限公司（下簡稱戴維斯公司），公司位於臺北縣三重
    市○○○路五九之七號三樓，公司對外營運穩定及信用商譽良好等語云云，使聲
    豐公司業務員黃圭鋒因執行公司業務而陷於錯誤，誤信甲○○資力充足。甲○○
    隨後即於同年五月五日向聲豐公司以電話訂購棉紙雙面膠帶，並先給付定金新台
    幣（下同）五萬一千元予聲豐公司，佯稱將於同年六月三十日付清貨物尾款，待
    取得聲豐公司業務人員黃圭鋒之信任後，黃圭鋒進而陷於錯誤，為執行聲豐公司
    業務，於同年五月五日、六月十一日、十二日自聲豐公司領取貨物，共計棉紙雙
    面膠帶（品名ＡＣ81）6mm×20Ｍ三千卷、12mm×13.5m二萬六千四百卷、18mm×
    13.5m一萬卷交付予甲○○，貨款金額共計十五萬五千五百八十四元。嗣於付款
    期限屆至後，屢經聲豐公司催討餘款，甲○○均避不見面，聲豐公司始知受騙。
二、案經聲豐公司訴請臺灣板橋地方法院檢察署檢察官偵查，前經不起訴處分，嗣臺
    灣高等法院檢署署檢察長發回續查，經臺灣板橋地方法院檢察署檢察官偵查終結
    並聲請簡易判決處刑。
三、訊據被告甲○○對伊於右揭時地向告訴人聲豐公司訂貨，僅支付定金五萬一千元
    ，惟未給付餘款一事坦承不諱，惟矢口否認有詐欺取財犯行，辯稱：伊訂貨時，
    財力狀況還過得去，伊覺得伊還得起，因被朋友許健生倒帳，許健生向伊訂貨未
    給付貨款云云。然查：
（一）右揭犯罪事實，業據告訴人聲豐公司之代理人黃圭鋒指訴綦詳，並有聲豐公司
      請款單二紙、被告甲○○本人簽收之送貨單二紙、財團法人金融聯會徵信中心
      之個人任職董監事及經理人企業名錄一紙在卷可憑。
（二）被告於八十五年間財務狀況惡化，自八十五年八月份起，向馨鎂股份有限公司
      （下簡稱馨鎂公司）訂購貨物數批，積欠貨款二十萬八千二百四十四元，所交
      付面額五萬零二百六十元之支票屆期提示因拒絕往來而退票，復於同年十月二
      十日，向劉合和稱因急需用款而借款四十萬元，並交付他人所開立面額四十萬
      元之支票一紙，屆期支票以印鑑不符而退票，被告自稱於八十五年被倒債一千
      多萬元，迄八十七年四月三十日經檢察官為不起訴處分及八十七年五月二十日
      臺灣臺南地方法院為有罪判決時，被告均無力償還馨鎂公司及劉合和，並經臺
      灣臺南地方法院檢察署於八十八年四月十三日通緝，八十八年十一月十六日通
      緝到案送監執行，八十九年七月十一日假釋出監，有臺灣臺南地方法院檢察署
      檢察官八十七年度偵字第一０八七號不起訴處分書、臺灣臺南地方法院八十六
      年度易字第五一二二號刑事判決、台灣高等法院被告全國前案紀錄表、在監在
      所資料等附卷可稽，佐以被告於偵查中供稱伊出監後，於九十年間，並未受僱
      於人，自從八十五年遭拒絕往來後，就未使用過票據等語，應可認定被告明知
      自出監之後，迄至九十年五、六月間向聲豐公司訂貨之時，未有穩定收入，其
      資力不佳之情形，尚難有何改善，應無足夠之清償能力足資支付貨款。
（三）訊據被告於偵查中坦承對外使用「戴維斯國際文具有限公司甲○○」之名片，
      名片上之住址是伊三重市○○○路的住處，告訴代理人黃圭鋒於警詢中亦陳稱
      被告經營戴維斯國際文具有限公司，公司設於臺北縣三重市○○○路五十九之
      七號三樓，戴維斯公司現已關閉等語，經檢察官查詢經濟部公司基本資料，未
      曾有過戴維斯國際文具有限公司，有查詢資料乙紙附卷可查，被告前於迭次偵
      查中（九十一年度偵字第二一八二四號、九十二年度偵續字第一六四號）均未
      陳明經營戴維斯公司之情形，迄本案偵查中，始陳稱戴維斯公司並沒有正式成
      立，只有籌備處，約九十年三、四月間開始籌備等語。是被告顯係利用一般人
      認為公司經營者資力較為充足之印象，向文具界專營各式膠帶之製造、進出口
      業務之聲豐公司業務人員黃圭鋒出示「戴維斯國際文具有限公司甲○○」之名
      片，佯稱其經營戴維斯國際文具有限公司（下簡稱戴維斯公司），且先支付定
      金，以此為詐術，致使聲豐公司業務人員因執行聲豐公司業務而陷於錯誤，誤
      信被告資力充足，乃接受被告之訂單而出貨。
（四）被告於警詢及歷次偵查中，迭稱短期內將償還告訴人積欠之貨款，然事後均藉
      詞拖延，避不見面，佐以前揭被告明知自己清償能力不佳，難以改善之情事，
      更足認被告自始即無清償全額貨款之意，而有為自己不法所有意圖及詐欺取財
      犯意甚明。
（五）至於被告雖以遭朋友許健生倒帳，許健生收了伊的貨並未給付貨款，以致無法
      清償債務等語置辯，惟被告並未能提出任何相關單據或憑證以資證明確有倒帳
      事實，且亦無法陳報許健生年籍、聯絡方式，經檢察官提示法務部戶役政連結
      作業系統查詢「許健生」資料共計十一筆命被告指認，其亦稱找不到云云。衡
      諸一般商業交易之進銷貨行為，豈有未留任何單據或聯絡方式以供催討貨款債
      務之理，是被告所辯純屬畏罪卸責之詞，不足採信。
（六）綜上所述，本件事證明確，被告犯行堪以認定。
四、核被告甲○○所為，係犯刑法第三百三十九條第一項之詐欺取財罪。查被告有事
    實欄所示犯罪科刑及執行完畢情形，有台灣高等法院被告全國前案紀錄表在卷可
    按，其於有期徒刑執行完畢後五年內再犯本件有期徒刑以上之罪，為累犯，應依
    刑法第四十七條規定加重其刑。爰審酌被告犯罪之動機、目的、手段、詐欺所得
    貨物價額及對告訴人聲豐公司所造成危害程度、犯罪後飾詞圖卸之態度等一切情
    狀，量處如主文所示之刑，並論知易科罰金之折算標準，以資懲儆。
五、依刑事訴訟法第四百四十九條第一項前段、第三項、第四百五十四條第二項，刑
    法第三百三十九條第一項、第四十七條、第四十一條第一項前段，罰金罰鍰提高
    標準條例第一條前段、第二條，逕以簡易判決處刑如主文。
六、如不服本件判決，得自收受送達之日起十日內向本院提出上訴狀，上訴於本院第
    二審合議庭（須附繕本）。
中　　　華　　　民　　　國　　九十三　　年　　五　　　月　　三十一　　　日
　　　　　　　　　　　　　　　臺灣板橋地方法院刑事第十二庭
                                      法  官  陳  恒  寬
右正本證明與原本無異
                                      書記官  王  春  森
中　　　華　　　民　　　國　　九十三　　年　　　六　　　月　　　三　　　日
附錄本案所犯法條全文
刑法第三百三十九條
意圖為自己或第三人不法之所有，以詐術使人將本人或第三人之物交付者，處五年以
下有期徒刑、拘役或科或併科一千元以下罰金。
以前項方法得財產上不法之利益或使第三人得之者，亦同。
前二項之未遂犯罰之。
